Inventaris van het archief van de Directie Algemene Zaken, Milieu en Planologievan het Ministerie van Landbouw en Visserij, (1961) 1970-1987 (1988)
Nationaal Archief, Den Haag
- Directie Algemene Zaken, Milieu en Planologie, A
  - Organisatie, 07
    - Taak, 1
      - Toezicht bij het oprichten van inrichtingen welke gevaar, schade of hinder kunnen veroorzaken, 1.777.51
        - Stukken betreffende het informeren van de minister met betrekking tot de toepassing van de Hinderwet op veehouderijbedrijven., 1980 - 1985; 156-162
          - Overgangsregeling van de Hinderwet naar het Hinderbesluit voor Veehouderijbedrijven.1972, 156; pak
          - Correspondentie.1980 - 1985, 157-161
            - 1980 - 1981, 157; pak
            - 1982, 158; pak
            - 1983, 159; pak
            - 1984, 160; pak
            - 1985, 161; pak
          - Besprekingen in de Ministerstaf.1981 - 1985, 162; pak
        - Stukken betreffende het adviseren van Gedeputeerde Staten van Zuid-Holland met betrekking tot de vraag of een positieve bestemming ten behoeve van glastuinbouw op daarvoor in aanmerking komende gronden verenigbaar is met het in de Wet op de Ruimtelijke Ordening neergelegde stelsel., 1982 - 1984; 163; omslag
        - Stukken betreffende bemoeienis met de hinderwetvergunning aan de Coöperatie Nederlandse Champignonkwekersvereniging (CNC) te Ottersum., 1983 - 1985; 164; omslag
      - Het tegengaan van verontreiniging van lucht, bodem en water, 1.777.6
        - Stukken betreffende het verlenen van financiële steun aan het Aardappel Verkoop Bureau (AVEBE)-project met betrekking tot de ombouw van de aardappelmeelfabriek Oostermoer te Gasselternijveen ten behoeve van de afvalwaterzuivering., 1971 - 1976; 165; omslag
        - Stukken betreffende het informeren en adviseren van de minister met betrekking tot diverse onderwerpen., 1971 - 1979; 166-168
          - Problematiek van de schuimaarde.1971, 166; omslag
          - Subsidieverlening inzake de Wet Verontreiniging Oppervlaktewater.1971 - 1974, 167; pak
          - Coördinatie van het internationaal milieubeleid.1979, 168; omslag
        - Stukken betreffende het beantwoorden van kamervragen met betrekking tot diverse aangelegenheden., 1971 - 1985; 169-185
          - Het saneren van het oppervlaktewater in Giethoorn en Wanneperveen.1971, 169; omslag
          - Het vervuilen van de rivier de Rijn.1971 - 1975, 170; omslag
          - Gevolgen van het lozen van melk op het oppervlaktewater.1972 - 1973, 171; omslag
          - Waterverontreiniging in de Eilandspolder.1976 - 1978, 172; pak
          - Rundveevergiftiging te Venray, vermoedelijk ten gevolge van verontreiniging van het grondwater door vroegere stort van chemische afvalstoffen.1976 - 1979, 173; pak
          - Het oprichten van een huisvuilscheidingsinstallatie door de NV Vuilafvoer Maatschappij (VAM).1977, 174; omslag
          - Het deponeren van afval afkomstig van de papierfabrieken te Eerbeek in zandafgravingen aldaar, alsmede met betrekking tot de vestiging van een glastuinbouwbedrijf op basis van afvalwarmte van de Vuilverbranding Roosendaal.1977 - 1978, 175; omslag
          - Cementstofoverlast veroorzaakt door een Belgische fabriek in aangrenzende Nederlandse gebieden, alsmede met betrekking tot de stankhinder veroorzaakt door de aardappelmeelfabriek Onder Ons te De Krim.1978 - 1979, 176; omslag
          - Het storten van Rotterdams havenslib en de gevolgen hiervan.1978 - 1979, 177; omslag
          - Het ter beschikkingstellen van champignonmest aan de NV Vuilafvoer Maatschappij (VAM).1979, 178; omslag
          - Het gebruiken van chemische bestrijdingsmiddelen in de derde wereld.1980, 179; omslag
          - Bodemverontreiniging.1980 - 1984, 180-181
            - 1980 - 1981, 180; pak
            - 1982 - 1984, 181; pak
          - Problemen bij het organische stoffen verwerkende bedrijf Bongaerts BV te Kelpen.1982 - 1983, 182; omslag
          - Waterverontreiniging in de Maas.1982 - 1983, 183; omslag
          - Veesterfte door hexachloorcyclohexaan (HCH)-verontreiniging.1983 - 1985, 184; omslag
          - Milieuhygiëne.1985, 185; omslag
        - Stukken betreffende werkzaamheden van de Coördinatiecommissie Milieuvraagstukken., 1971 - 1986; 186-258
          - Algemeen.1971 - 1985, 186-189
            - 1971, 186; pak
            - 1972 - 1979, 187; omslag
            - 1979, 188; pak
            - 1981 - 1985, 189; pak
          - Vergaderstukken.1972 - 1986, 190-242
            - 1972, 190-193
              - 1972 jan. 07 - mrt. 03, 190; pak
              - 1972 mei 05, 191; pak
              - 1972 sep. 01, 192; pak
              - 1972 nov. 03, 193; omslag
            - 1973, 194-196
              - 1973 jan. 05 - mrt. 02, 194; omslag
              - 1973 mei 04, 195; pak
              - 1973 juli 06 - nov. 02, 196; pak
            - 1974, 197-198
              - 1974 jan. 04 - mei 04, 197; pak
              - 1974 juli 05 - nov. 29, 198; pak
            - 1975, 199-200
              - 1975 feb. 19 - juni 24, 199; pak
              - 1975 okt. 07 - dec. 02, 200; pak
            - 1976, 201-202
              - 1976 mrt. 16 - apr. 09, 201; pak
              - 1976 juni 29 - okt. 12, 202; pak
            - 1977, 203-205
              - 1977 mrt. 01, 203; pak
              - 1977 mei 24, 204; pak
              - 1977 okt. 04, 205; pak
            - 1978, 206-211
              - 1978 jan. 31, 206; pak
              - 1978 mrt. 22, 207; pak
            - 1978 sep. 19, 208-209
              - Dossier I.1978, 208; pak
              - Dossier II.1978, 209; omslag
            - 1978 nov. 28, 210-211
              - Dossier 1.1978, 210; pak
              - Dossier II.1978, 211; pak
            - 1979, 212-219
              - Dossiers W.M. Otto, directeur-generaal. Deel 1., 212; omslag
              - Dossiers W.M. Otto, directeur-generaal. Deel 2., 213; pak
              - 1979 apr. 03. Dossier I., 214; pak
              - 1979 apr. 03. Dossier II., 215; pak
              - 1979 apr. 03. Dossier II., 216; pak
              - 1979 apr. 25, 217; pak
              - 1979 nov. 20, 218; omslag
              - 1979 dec. 20, 219; omslag
            - 1980 jan. 30, 220; omslag
            - 1981, 221-223
              - 1981 mrt. 06, 221; omslag
              - 1981 juli 02, 222; omslag
              - 1981 dec. 01, 223; omslag
            - 1982, 224-226
              - 1982 mrt. 30, 224; omslag
              - 1982 aug. 16, 225; omslag
              - 1982 sep. 22, 226; omslag
            - 1983, 227-230
              - 1982 feb. 22, 227; omslag
              - 1982 apr. 29, 228; omslag
              - 1982 okt. 06, 229; omslag
              - 1982 dec. 01, 230; pak
            - 1984, 231-236
              - 1984 feb. 02, 231; pak
              - 1984 apr. 05, 232; omslag
              - 1984 juni 07, 233; pak
              - 1984 juli 04, 234; pak
              - 1984 nov. 15, 235; pak
              - 1984 dec. 06, 236; pak
            - 1985, 237-241
              - 1985 feb. 07, 237; omslag
              - 1985 apr. 04, 238; omslag
              - 1985 juni 06, 239; omslag
              - 1985 sep. 05, 240; omslag
              - 1985 nov. 07, 241; omslag
            - 1986 jan. 16, 242; omslag
          - Lijsten van mededelingen.1972 - 1983, 243-252
            - 1972 - 1973, 243; pak
            - 1973 - 1974, 244; pak
            - 1975, 245; pak
            - 1976, 246; pak
            - 1977, 247; pak
            - 1978, 248; pak
            - 1979, 249; pak
            - 1980, 250; pak
            - 1981, 251; pak
            - 1982 - 1983, 252; pak
          - Documenten met betrekking tot diverse milieuvraagstukken.1980 - 1985, 253-258
            - 1980, 253; pak
            - 1981, 254; pak
            - 1981 - 1982, 255; pak
            - 1982, 256; pak
            - 1983, 257; pak
            - 1983 - 1985, 258; pak
        - Stukken betreffende het behandelen van de vraagstukken met betrekking tot de verontreiniging van lucht, bodem en water., 1972; 259; pak
        - Stukken betreffende het verlenen van financiële steun aan de aardappelmeelfabriek Onder Ons te De Krim ten behoeve van de afvalwaterzuivering., 1972 - 1973; 260; omslag
        - Stukken betreffende het adviseren van de staatssecretaris van Financiën met betrekking tot het verstrekken, dan wel verlengen van een vergunning aan een elektriciteitscentrale voor het gebruik van een gedeelte van het aan de Staat toebehorende Bergumermeer als koelwatercircuit., 1973 - 1979; 261-266
          - Algemeen.1973 - 1978, 261; omslag
          - Rapporten van de NV tot Keuring van Elektrotechnische Materialen te Arnhem (KEMA) met resultaten van onderzoeken in het Bergumermeer.1976 - 1979, 262-266
            - Onderzoek Verspreiding van koelwater rondom de centrale Bergum.1976 - 1978, 262-263
              - Nummers 6 - 20.1976 - 1978, 262; pak
              - Nummers 21 - 36.1978, 263; pak
            - Diverse onderzoeken.1977 - 1979, 264-266
              - 1977, 264; pak
              - 1978, 265; omslag
              - 1979, 266; pak
        - Stukken betreffende het totstandkomen en de werkzaamheden van het Curatorium Landbouwemissie met betrekking tot de inventarisatie van de emissie van stoffen vanuit de landbouw., 1973 - 1983; 267-277
          - Instelling en vergaderstukken.1973 - 1977, 267; pak
          - Vergaderstukken van werkgroepen van het Curatorium.1973 - 1977, 268-269
            - Werkgroep Luchtverontreiniging.1973 - 1976, 268; omslag
            - Werkgroep Bestrijdingsmiddelen.1974 - 1977, 269; pak
          - Conceptrapporten.1977 - 1980, 270-274
            - 1977, 270; pak
            - 1978, 271; omslag
            - 1978, 272; pak
            - 1978, 273; pak
            - 1980, 274; pak
          - Eindrapporten.1978 - 1983, 275-277
            - 1978 - 1979, 275; pak
            - 1979, 276; pak
            - 1980 - 1983, 277; pak
        - Stukken betreffende het leveren van een bijdrage aan de Directie Agrarische Produktie, Verwerking en Afzet ten behoeve van de Nota Intensieve Veehouderij., 1974 - 1975; 278; pak
        - Stukken betreffende het voeren van overleg over de oprichting van een Centrum voor Milieukartering met betrekking tot de bestudering en ontwikkeling van methodieken voor milieukartering, alsmede het mede namens en samen met andere instituten aanvaarden en uitvoeren van opdrachten en de begeleiding en coördinatie van milieukarteringen die in Nederland worden uitgevoerd., 1974 - 1984; 279-282
          - 1974 - 1976, 279; pak
          - 1975 - 1978, 280; pak
          - 1979, 281; omslag
          - 1980 - 1984, 282; omslag
            Onduidelijk of het centrum er uiteindelijk komt; geen instellingsbesluit.
        - Stukken betreffende het verlenen van een bijdrage aan de totstandkoming van de Wet Bodembescherming., 1975 - 1985; 283-286
          - 1975 - 1979, 283; omslag
          - 1980 - 1982, 284; pak
          - 1983, 285; pak
          - 1984 - 1985, 286; pak
        - Stukken betreffende het informeren van de minister van Economische Zaken met betrekking tot locaties voor de berging van radioactief afval in zoutkoepels, alsmede het beantwoorden van kamervragen met betrekking tot de gevolgen van arseenconcentraties in oppervlaktewateren in Zeeuws-Vlaanderen., 1976 - 1978; 287; pak
        - Nota Recapitulatie van de stand van zaken met betrekking tot het Rijn-zoutakkoord in verband met de drinkwatervoorziening., 1977; 288; stuk
        - Stukken betreffende het voeren van besprekingen met Rijkswaterstaat, het Ministerie van Volksgezondheid en Milieuhygiëne en de Unie van Waterschappen over het gebruik van zuiveringsslib in de landbouw., 1978 - 1980; 289-290
          - 1978 - 1979, 289; pak
          - 1979 - 1980, 290; omslag
        - Stukken betreffende het adviseren van de minister van Volksgezondheid en Milieuhygiëne over de Regeringsnota Milieu Effectrapportage (MER)., 1979; 291; pak
        - Stukken betreffende het inventariseren van relaties van de departementsonderdelen met functies en facetten van de Noordzee in het kader van de Werkcommissie Beleid van de Interdepartementale Coördinatiecommissie voor Noordzeeaangelegenheden., 1979; 292; omslag
        - Stukken betreffende het voeren van overleg tussen vertegenwoordigers van de NV tot Keuring van Elektrotechnische Materialen te Arnhem (KEMA) en het Ministerie van Landbouw en Visserij met betrekking tot het hydrobiologisch onderzoek aan het Bergumermeer., 1980 - 1981; 293; pak
        - Stukken betreffende het als voornaamste aandeelhouder uitoefenen van toezicht op de NV Vuilafvoer Maatschappij (VAM)., 1980 - 1985; 294-308
          - Algemeen.1980 - 1982, 294; pak
          - Besprekingen van de Commissie van Toezicht en het Directieteam van de VAM.1980 - 1983, 295-297
            - 1980, 295; pak
            - 1981 jan. - juli, 296; pak
            - 1981 aug. - 1983, 297; pak
          - Financiële aangelegenheden.1980 - 1983, 298-299
            - 1980 - 1982, 298; pak
            - 1981 - 1983, 299; pak
          - Vergaderingen van Aandeelhouders.1980 - 1985, 300; pak
          - Vergaderingen van de Raad van Commissarissen.1980 - 1985, 301-308
            - 1980, 301; omslag
            - 1981, 302; pak
            - 1982, 303; pak
            - 1983, 304; pak
            - 1984 jan. - mei, 305; pak
            - 1984 juni - dec., 306; pak
            - 1985 aug. - juli, 307; pak
            - 1985 okt. - dec., 308; pak
        - Stukken betreffende het voeren van overleg ten behoeve van de formulering van concrete maatregelen ter beperking van de afvalstroom ten gevolge van drankverpakkingen., 1980 - 1985; 309-312
          - Ad-hocoverleggroep verpakkingen.1980 - 1984, 309-311
            - 1980, 309; pak
            - 1980 - 1981, 310; pak
            - 1981, 1984, 311; pak
          - Formulering van de Gemeenschappelijke Verklaring en Gedragscode van Rijksoverheid en Bedrijfsorganisaties.1984 - 1985, 312; pak
            Het betreft een convenant tussen de rijksoverheid en het bedrijfsleven waarin de partijen uitdrukking geven hun gemeenschappelijk streven, de hoeveelheid verpakkingsafval te beheersen, en regels vaststellen om deze doelstelling te bereiken.
        - Stukken betreffende het voeren van ad-hocoverleg over een mogelijke normstelling voor de aanwezigheid van pesticiden, met name de persistente organochloorbestrijdingsmiddelen als dieldrin, in vloeibaar zuiveringsslib dat in de landbouw wordt afgezet, ten behoeve van de derde vergadering van de Begeleidingscommissie richtlijn zuiveringsslib van de Unie van Waterschappen., 1981; 313; omslag
        - Stukken betreffende het coördineren binnen de provinciale directies van Landbouw en Visserij en tussen de directies Akker- en Tuinbouw, VZ en Bedrijfsstructurele Aangelegenheden en het departement in Den Haag van aangelegenheden op het terrein van de milieuhygiëne voor zover deze het ministerie raken., 1981 - 1982; 314; pak
        - Stukken betreffende werkzaamheden van de Werkgroep Land- en Tuinbouwplastic., 1981 - 1984; 315; pak
          Bevat het rapport Inzameling en recycling van gebruikte land- en tuinbouwplastics, verslag van enige proeven.
        - Vergaderstukken van de Werkgroep Ophoogmateriaal ten behoeve van de samen te stellen brochure 'Ophoog- en verstevigingsmaterialen'., 1981 - 1984; 316; pak
        - Stukken betreffende het medeopstellen van de notitie inzake zuiveringsslib ten behoeve van het mondeling overleg met de Vaste Kamercommissies voor Verkeer en Waterstaat, voor Milieuhygiëne en voor Landbouw en Visserij op dinsdag 24 augustus 1982., 317; omslag
        - Stukken betreffende het leveren van een bijdrage aan het Ministerie van Volkshuisvesting en Ruimtelijke Ordening ten behoeve van het Indicatief Meerjarenprogramma (IMP)-bodem., 1983 - 1984; 318-319
          - 1983 jan. - juli 18, 318; pak
          - 1983 juli 25 - 1984 aug., 319; pak
        - Stukken betreffende werkzaamheden van de Interdepartementale Werkgroep Fosfaten uit de Landbouw., 1983 - 1984; 320-321
          - Algemeen.1983 - 1984, 320; omslag
          - Intern rapport van de Werkgroep Fosfaten uit de Landbouw; Een eerste inventarisatie van gegevens over het aandeel van de landbouw aan de fosfaatbelasting van de Nederlandse oppervlaktewateren en van mogelijke maatregelen ter vermindering hiervan.1984, 321; omslag
        - Stukken betreffende bemoeienis met de problematiek van de zure regen en de aanpak van de bestrijding daarvan., 1983 - 1985; 322-329
          - Correspondentie.1983 - 1984, 322; pak
          - Notitie aan de Tweede Kamer met betrekking tot verzuring.1983 - 1984, 323-325
            - 1983, 323; pak
            - 1984 jan. - apr., 324; pak
            - 1984 apr. - mei, 325; pak
          - Onderzoek verzuring door atmosferische depositie; International Water Supply Consultants (IWACO)-project.1983 - 1984, 326; pak
          - Instelling van de Stuurgroep Verzuringsonderzoek.1984, 327; omslag
          - Verzuringsonderzoek.1984 - 1985, 328-329
            - 1984, 328; pak
            - 1984 - 1985, 329; pak
        - Stukken betreffende het medebeantwoorden van vragen van de Vaste Commissies voor het Milieubeheer en voor Economische Zaken met betrekking tot de Nota Milieu en Technologie in Nederland ter voorbereiding van een uitgebreide commissievergadering over het Milieuproduktieplan., 1984; 330; pak
      - Hygiëne van lucht, bodem en water met betrekking tot bebouwde en te bebouwen plaatsen, 1.777.8
        - Stukken betreffende het leveren van een bijdrage aan het Ministerie van Volkshuisvesting en Ruimtelijke Ordening ten behoeve van de Nota Landelijke Gebieden., 1976 - 1977; 331; pak
        - Stukken betreffende het medebeantwoorden van vragen van de Bijzondere Commissie van de Tweede Kamer belast met het voorbereidend onderzoek van de Nota Landelijke Gebieden., 1980 - 1981; 332-333
          - 1980 mrt. 4 - aug. 29, 332; pak
          - 1980 sep. 17 - 1981 feb. 3, 333; pak
        - Stukken betreffende werkzaamheden van de Ad Hoc Werkgroep Paarden en Ruimtelijke Ordening., 1980 - 1982; 334-335
          - Algemeen.1980 - 1982, 334; pak
          - Vergaderstukken.1980 - 1982, 335; pak
        - Stukken betreffende het maken van opmerkingen met betrekking tot het Regeringsverslag Ruimtelijke Ordening 1980 - 1981., 336; omslag
        - Stukken betreffende het informeren van de minister met betrekking tot de Nota Landelijke Gebieden., 1982; 337-338
          - 1982 jan. - apr. 15, 337; pak
          - 1982 apr. 16 - juni 18, 338; pak
        - Stukken betreffende het voeren van overleg tussen de directeuren-generaal Ruimtelijke Ordening en Landbouw en Visserij met betrekking tot ruimtelijke ordening., 1984 - 1985; 339; pak
        - Stukken betreffende het formuleren van de rijkstaak in de provincies voor het ministerie op het gebied van de microplanologie., 1984 - 1986; 340; omslag
          Onder microplanologie wordt in dit verband verstaan, die onderdelen van de ruimtelijke ordening, waarbij op provinciaal niveau ten behoeve van individuele gevallen door de directeuren en/of betrokken consulenten en stafmedewerkers adviezen wordt verstrekt.
        - Stukken betreffende het voeren van overleg met de Rijksplanologische Dienst (RPD) ten behoeve van de invulling van de voortgangsrapportage van de Nota Landelijke Gebieden., 1985; 341; pak
      - Bebouwingsplannen en ontwikkelingsplannen, 1.777.811
        - Stukken betreffende het bijdragen aan de totstandkoming van de conceptschets Ruimtelijke Ordening Noorden des Lands, alsmede van de Deelnota Bos/Planologie., 1974 - 1975; 342; omslag
        - Vergaderstukken van de Werkgroep Planologische en Juridische Aspecten van de Interdepartementale Commissie voor de voorbereiding van een standpunt op de instandhouding en uitbreiding van het bos., 1976; 343; omslag
        - Stukken betreffende het beantwoorden van kamervragen met betrekking tot diverse onderwerpen., 1979 - 1985; 344-355
          - Kamervragen van de Bijzondere Kamercommissie voor het Integraal Structuurplan (ISP) naar aanleiding van het in april 1979 aangeboden beleidsrapport ISP.1979 - 1981, 344-348
            - Dossier I.1979, 344; pak
            - Dossier II.1979, 345; pak
            - Dossier III.1979, 346; pak
            - Dossier IV.1979, 347; pak
            - 1981, 348; pak
          - Kamervragen ter voorbereiding van het Integraal Structuurplan (ISP)-debat.1983 - 1984, 349; omslag
          - Kamervragen met betrekking tot de 3 Groene Structuurschema's en het Structuurschema Vaarwegen.1985, 350-355
            - 1985 jan. - mrt., 350; pak
            - 1985 apr., 351; pak
            - 1985 mei - aug., 352; omslag
            - 1985 sep. - okt., 353; pak
            - 1985 okt., 354; pak
            - 1985 okt. - dec., 355; pak
        - Stukken betreffende het leveren van een bijdrage aan de Stuurgroep Landelijke Gebieden., 1980 - 1982; 356-360
          - Algemeen.1980 - 1981, 356; pak
          - Structuurschema Natuur- en Landschapsbehoud.1980 - 1982, 357-359
            - 1980 - 1981, 357; pak
            - 1981, 358; pak
            - 1981 - 1982, 359; pak
          - Bestuurlijk Overleg Structuurschema's.1981 - 1982, 360; pak
        - Stukken betreffende het leveren van een bijdrage aan de totstandkoming van streekplannen., 1980 - 1985; 361-396
          - Provincie Friesland.1980 - 1985, 361-365
            - 1980 okt. 17 - 1982 jan. 27, 361; pak
            - 1982 juli 8, 362; pak
            - 1982 aug. 3 - 25, 363; pak
            - 1983, 364; omslag
            - 1984 - 1985, 365; pak
          - Provincie Drenthe.1980 - 1985, 366-369
            - Midden-Drenthe.1980, 366; omslag
            - Zuidwest-Drenthe.1981 - 1982, 367; omslag
            - Noord-Drenthe.1984 - 1985, 368; omslag
            - Oost- en Zuidoost-Drenthe.1984 - 1985, 369; pak
          - Provincie Overijssel.1980 - 1985, 370-371
            - 1980 - 1983, 370; pak
            - 1983 - 1985, 371; pak
          - Provincie Gelderland.1980 - 1983, 372-373
            - Midden-Gelderland.1980 - 1981, 372; pak
            - Veluwe.1980 - 1983, 373; omslag
          - Provincie Utrecht.1980 - 1984, 374-375
            - 1980 - 1983, 374; pak
            - 1983 - 1984, 375; pak
          - Provincie Noord-Holland.1980 - 1985, 376-381
            - Streekplan Amsterdam-Noordzeekanaalgebied.1980 - 1983, 376; pak
            - Streekplan Noord-Kennemerland.1980 - 1985, 377-380
              - 1980 apr. 2 - 1981 mei 25, 377; pak
              - 1981 juli 29 - sep. 22, 378; pak
              - 1983 - 1984, 379; pak
              - 1985, 380; pak
            - Streekplan Het Gooi en de Vechtstreek.1983 - 1985, 381; omslag
          - Provincie Zuid-Holland.1980 - 1984, 382-392
            - Rijnmond.1980 - 1982, 382-385
              - 1980, 382; pak
              - 1980 - 1981, 383; pak
              - 1982 jan. - juni, 384; pak
              - 1982 juli - dec., 385; pak
            - Zuid-Holland Zuid.1980 - 1983, 386-388
              - 1980 - 1981, 386; pak
              - 1982, 387; pak
              - 1983, 388; omslag
            - Zuid-Holland Oost en West.1980 - 1984, 389-390
              - Zuid-Holland Oost en West.1980 - 1982, 389; pak
              - 1982 - 1984, 390; pak
            - Zuid-Holland Oost.1983 - 1984, 391-392
              - 1983, 391; pak
              - 1984, 392; omslag
          - Provincie Zeeland.1981 - 1985, 393; omslag
          - Provincie Noord-Brabant.1981 - 1983, 394; pak
          - Provincie Limburg.1983 - 1985, 395-396
            - Streekplan Noord- en Midden-Limburg.1983 - 1985, 395; pak
            - Streekplan Zuid-Limburg.1984 - 1985, 396; pak
        - Stukken betreffende het maken van opmerkingen met betrekking tot het conceptbeleidsvoornemen van het Structuurschema Buisleidingen., 1981; 397-399